# 自产产品做为赠品时的会计处理

提问人：wcber 时间：2014-08-22 20:28:46
现有一个企业经常开办展览会，会上会将自产的有机肥小包装免费送给农户，会计根据产品生产成本直接做 借：销售费用贷：库存商品贷销项税。 可是今天看职工薪酬准则“企业以其生产的产品作为非货币性福利提供给职工的，应当按照该产品的公允价值和相关税费，计量应计入成本费用的职工薪酬金额，相关收入的确认、销售成本的结转和相关税费的处理，与正常商品销售相同。”的规定时，感觉这两个方式下，产品的所有权都发生了转移，会计处理应该一样（即在赠品时也应该视同按市场价出售）。请各位老师发表看法。

回答人：chenyiwei
这类完全意义上的无偿赠送（与“买一赠一”、“买大赠小”之类的实质上构成捆绑销售的情况不同）不能为企业带来直接的、可以以货币金额计量的经济利益，因此不符合收入确认的条件，应按赠品的成本和视同销售的增值税额之和确认为当期销售费用。 非货币性福利中提供给职工的本企业自产产品之所以要确认收入，是因为这是职工薪酬体系的一部分，是企业为了取得职工为本企业提供的服务而支付的对价，所以能够证明有经济利益的流入，符合确认收入的条件。而展会上无偿赠送的赠品显然与之不同。

提问人：leon007 时间：2015-10-09 21:19:37
但是不清楚如何进行会计处理： 借：销售费用 贷：库存商品 贷：销项税。 代扣代缴个税： 借：销售费用 贷：应交税费-个税？

回答人：chenyiwei
如果按税法规定必须缴纳，但企业无法向相关个人追讨，只能代为承担的，则也就只能将代为承担的个税一并计入销售费用。但这部分代为承担的税款是不能在企业税前扣除的。

提问人：leon007 时间：2015-10-10 09:31:37
按“国税发[2003]45号文件“企业将自产、委托加工和外购的原材料、固定资产、无形资产和有价证券（商业企业包括外购商品）用于捐赠，应分解为按公允价值视同对外销售和捐赠两项业务进行所得税处理。企业对外捐赠，除符合税收法律法规规定的公益救济性捐赠外，一律不得在税前扣除”。 上面讨论销售费用（包括产品的成本、销项税、个税）是否都不能税前扣除？

回答人：chenyiwei
国税发[2003]45号文件是原内资企业所得税暂行条例体系下的文件，在新税法生效后自然失效。